臺灣高等法院刑事裁定
109年度聲字第3972號
聲  請  人  臺灣高等檢察署檢察官
受  刑  人  薛逸凡



上列聲請人因受刑人數罪併罰有二裁判以上，聲請定其應執行之
刑（聲請案號：臺灣高等檢察署109年度執聲字第2001號），本
院裁定如下：
    主  文
薛逸凡犯如附表所示各罪所處之刑，應執行有期徒刑拾貳年肆月
。
    理  由
一、聲請意旨略以：受刑人薛逸凡因違反毒品危害防制條例等數
    罪，先後經判決確定如附表，應依刑法第53條及第51條第5
    款之規定，定其應執行之刑，爰依刑事訴訟法第477條第1項
    之規定聲請定應執行之刑等語。
二、按行為後法律有變更者，適用行為時之法律，但行為後之法
    律有利於行為人者，適用最有利於行為人之法律，刑法第2
    條第1項定有明文。查受刑人如附表編號4、7至10所示行為
    後，刑法第50條亦於102年1月23日總統華總一義字第102000
    12451號令修正公佈，並自同年月25日施行。修正前刑法第5
    0條規定：「裁判確定前犯數罪者，併合處罰之。」修正為
    ：「裁判確定前犯數罪者，併合處罰之。但有下列情形之一
    者，不在此限：得易科罰金之罪與不得易科罰金之罪。得
    易科罰金之罪與不得易服社會勞動之罪。得易服社會勞動
    之罪與不得易科罰金之罪。得易服社會勞動之罪與不得易
    服社會勞動之罪。前項但書情形，受刑人請求檢察官聲請定
    應執行刑者，依第51條規定定之。」經比較新舊法結果，修
    正後刑法第50條第1項規定使受刑人取得易科罰金之利益，
    及受刑人於裁判時雖未能因定執行刑而取得限制加重刑罰之
    利益，惟仍得於判決確定後聲請檢察官定執行刑，而修正前
    刑法第50條剝奪受刑人原得易刑處分之利益，自屬不利於受
    刑人，自應適用新法之規定，判斷得否定其應執行刑。
三、次按數罪併罰有二裁判以上者，應依刑法第51條之規定定其
    應執行之刑。又宣告多數有期徒刑者，於各刑中之最長期以
    上，各刑合併之刑期以下，定其刑期，刑法第53條、第51條
    第5 款亦有明文。又法律上屬於自由裁量之事項，有其外部
    性界限及內部性界限，並非概無拘束。依據法律之具體規定
    ，法院應在其範圍選擇為適當之裁判者，為外部性界限；而
    法院為裁判時，應考量法律之目的，及法律秩序之理念所在
    者，為內部性界限。法院為裁判時，二者均不得有所踰越。
    在數罪併罰，有二裁判以上，定其應執行之刑時，固屬於法
    院自由裁量之事項，然仍應受前揭外部性界限及內部性界限
    之拘束（最高法院94年度台非字第233號判決意旨參照）。
    又數罪併罰中之一罪，依刑法規定得易科罰金，若因與不得
    易科之他罪併合處罰結果而不得易科罰金時，原可易科部分
    所處之刑，自亦無庸為易科折算標準之記載（司法院釋字第
    144號解釋要旨參照）。
四、查受刑人因犯如附表所示之案件，先後經臺灣桃園地方法院
    、本院及最高法院判處如附表所示之刑，均經確定在案，且
    本件聲請定應執行刑之犯罪事實最後判決法院為本院，有臺
    灣桃園地方法院102年度訴字第582號、103年度壢簡字第151
    7、1664號判決、本院104年度上訴字第2235號判決、最高法
    院105年度台上字第2763號判決及本院被告前案紀錄表各1份
    在卷可稽。其中受刑人所犯附表編號1至3所示之罪宣告刑均
    得易科罰金，附表編號4至10所示之罪宣告刑則均不得易科
    罰金，合於刑法第50條第1項但書之情形，依刑法第50條第2
    項規定，須經受刑人請求檢察官聲請定其應執行之刑，始得
    依第51條規定定之。茲受刑人請求檢察官聲請就附表所示各
    罪合併定其應執行之刑，有受刑人於109年7月23日、9月15
    日所提出之刑事聲請狀2份在卷可按（見本院卷第13至17、1
    29至133頁），檢察官據此聲請定其應執行之刑，本院審核
    認其聲請為正當暨其犯罪之情節及行為次數，對於受刑人所
    犯數罪為整體非難評價，裁定定其應執行之刑如主文所示。
據上論斷，依刑事訴訟法第477條第1項，刑法第2條第1項前段、
第53條、第50條第1項第1款、第2項，第51條第5款，裁定如主文
。
中　　華　　民　　國　　109 　年　　10　　月　　13　　日
                  刑事第十五庭  審判長法　官  劉興浪
  　　　　　　　　　　　　　　　　　　法　官  陳信旗
  　　　　　　　　　　　　　　　　　　法　官  林怡秀
以上正本證明與原本無異。
如不服本裁定，應於收受送達後五日內向本院提出抗告狀。
                                      書記官  陳采薇
中　　華　　民　　國　　109 　年　　10　　月　　15　　日
附表：受刑人薛逸凡定應執行刑案件一覽表
編號  1 2 3 罪名  毒品危害防制條例 毒品危害防制條例 毒品危害防制條例 宣告刑  有期徒刑5月 有期徒刑6月 有期徒刑6月 犯罪日期  103年7月30日 103年9月4日 102年3月6日 偵查（自訴）機關年度案號  臺灣桃園地方檢察署103年度毒偵字第3030號 臺灣桃園地方檢察署103年度毒偵字第3515號 臺灣桃園地方檢察署102年度偵字第6055、6810、7563號、102年度毒偵字第1568號  最後 事實審 法院 臺灣桃園地方法院 臺灣桃園地方法院 臺灣桃園地方法院  案號 103年度壢簡字第1517號 103年度壢簡字第1664號 102年度訴字第582號  判決 日期 103年10月28日 103年11月21日 104年6月23日（聲請書附表誤載為105/3/22） 確定 判決 法院 臺灣桃園地方法院 臺灣桃園地方法院 臺灣桃園地方法院（聲請書附表誤載為臺灣高院）  案號 103年度壢簡字第1517號 103年度壢簡字第1664號 102年度訴字第582號（聲請書附表誤載為104年度上訴字第2235號）  判決確定 日期 103年11月24日 103年12月23日 104年10月1日（聲請書附表誤載為105/3/22） 備註  臺灣桃園地方檢察署104年度執字第781號 臺灣桃園地方檢察署104年度執字第1388號 臺灣桃園地方檢察署105年度執字第4996號   一、附表編號1、2所示之罪經臺灣桃園地方法院以104年度聲字第1233號定應執行有期徒刑8月 二、臺灣桃園地方檢察署104年度執更字第2469號   
編號  4 5 6 罪名  毒品危害防制條例 毒品危害防制條例 毒品危害防制條例 宣告刑  有期徒刑7年8月 有期徒刑7年8月 有期徒刑3年8月 犯罪日期  101年12月14日 102年2月1日 102年2月3日 偵查（自訴）機關年度案號  臺灣桃園地方檢察署102年度偵字第6055、6810、7563號、102年度毒偵字第1568號    最後 事實審 法院 臺灣桃園地方法院（聲請書附表誤載為臺灣高院） 同左 臺灣高等法院  案號 102年度訴字第582號（聲請書附表誤載為104年度上訴字第2235號） 同左 104年度上訴字第2235號  判決 日期 104年6月23日（聲請書附表誤載為105/3/22） 同左 105年3月22日 確定 判決 法院 臺灣桃園地方法院（聲請書附表誤載為最高法院） 同左 最高法院  案號 102年度訴字第582號（聲請書附表誤載為105年度台上字第2763號） 同左 105年度台上字第2763號  判決確定 日期 104年10月1日（聲請書附表誤載為105/10/27） 同左 105年10月27日 備註  一、編號4至10所示之罪經定應執行有期徒刑12年 二、臺灣桃園地方檢察署105年度執更字第3789號   
編號  7 8 9 罪名  毒品危害防制條例 毒品危害防制條例 毒品危害防制條例 宣告刑  有期徒刑3年8月 有期徒刑7年2月 有期徒刑3年8月 犯罪日期  102年1月3日 101年12月13日 101年12月5日 偵查（自訴）機關年度案號  臺灣桃園地方檢察署102年度偵字第6055、6810、7563號、102年度毒偵字第1568號    最後 事實審 法院 臺灣高等法院 同左 同左  案號 104年度上訴字第2235號 同左 同左  判決 日期 105年3月22日 同左 同左 確定 判決 法院 最高法院 同左 同左  案號 105年度台上字第2763號 同左 同左  判決確定 日期 105年10月27日 同左 同左 備註  一、編號4至10所示之罪經定應執行有期徒刑12年 二、臺灣桃園地方檢察署105年度執更字第3789號   
編號  10 （以下空白）  罪名  毒品危害防制條例   宣告刑  有期徒刑3年8月   犯罪日期  101年12月2日   偵查（自訴）機關年度案號  臺灣桃園地方檢察署102年度偵字第6055、6810、7563號、102年度毒偵字第1568號    最後 事實審 法院 臺灣高等法院    案號 104年度上訴字第2235號    判決 日期 105年3月22日   確定 判決 法院 最高法院    案號 105年度台上字第2763號    判決確定 日期 105年10月27日   備註  一、編號4至10所示之罪經定應執行有期徒刑12年 二、臺灣桃園地方檢察署105年度執更字第3789號